【裁判字號】    98,交聲,1801
【裁判日期】    980605
【裁判案由】    違反道路交通管理處罰條例聲明異議
【裁判全文】
臺灣臺北地方法院交通事件裁定        98年度交聲字第1801號
原處分機關  臺北市交通事件裁決所
異  議  人
即受處分人  甲○○
上列受處分人因違反道路交通管理處罰條例案件，對於臺北市交
通事件裁決所於中華民國98年4 月30日所為之處分（原處分案號
：北市裁罰字第裁22-AEX77364 號），聲明異議，本院裁定如下
：
    主  文
異議駁回。
    理  由
一、按汽車駕駛人，爭道行駛有不按遵行之方向行駛情形者，處
    新臺幣（下同）600元以上1,800元以下罰鍰，道路交通管理
    處罰條例第45條第1 款定有明文。另汽車駕駛人有違反道路
    交通管理處罰條例第45條之情形者，除依原條款處罰鍰外，
    並予各記違規點數1 點，第63條第1 項第1 款亦有明文。
二、本件異議人即受處分人甲○○駕駛元泰交通有限公司所有車
    牌號碼：5D—873 號營業小客車，於98年2 月19日下午21時
    20分許，行經金山南路1 段129 巷1 號前，因有不按遵行之
    方向行駛（逆向行駛）之違規事實，經臺北市政府警察局中
    正第一分局（下稱原舉發機關）警備隊員警乙○○攔停，並
    依違反道路交通管理處罰條例第45條第1 款之規定製單舉發
    ，嗣因受處分人不服舉發事實，於舉發通知單上所載應到案
    日期即98年3 月5 日向原處分機關提出申訴，經原處分機關
    函請原舉發機關調查結果，仍認受處分人有前開違規事實，
    原處分機關乃於98年4 月30日依違反道路交通管理處罰條例
    第45條第1 款、第63條第1 項第1 款及違反道路交通管理事
    件統一裁罰基準及處理細則第43、44、67條規定，裁處受處
    分人罰鍰900 元並記違規點數1 點。
三、本件聲明異議意旨略以：異議人事實上並無逆向行駛，其在
    臺北市○○街往信義路方向行駛，因前方有大貨車在卸貨，
    臨沂街車道狹小，以致異議人所駕車輛無法前進，故異議人
    本能就倒車尋求小巷離開臨沂街，因轉頭無法看到禁止右轉
    警告標誌，又因天色黑暗無法辨識單行道，以致違規。因他
    人違規卸貨在先，異議人卻要受罰，異議人實感不服，為此
    ，爰依法聲明異議，請求撤銷原處分等語。
四、經查：異議人於前開時間地點駕駛上開營業小客車違規逆向
    行駛之事實，業據證人即開單員警乙○○於本院98年6月1日
    調查時，以具結擔保其供述之真實性並在負擔偽證罪之心理
    處罰狀態下證稱：「當時是服巡邏勤務，在98年2 月19日21
    時20分巡邏到臺北市○○○路○段129 巷口，一部計程車車
    號為5D—873 逆向行駛出來，我們就在臺北市○○○路○段
    129 巷口，我們把他攔停，告訴他逆向行駛，請他靠邊依法
    取締。在舉發紅單的時候，我有請他看旁邊單行道的標誌，
    就這樣告發他。異議人說臺北市○○街裡面有施工，所以他
    才逆向出來。因為我從金山南路一段129 巷看出去是沒有施
    工。而臺北市○○○路129 巷接臨沂街71巷是通的，所以他
    不應該從金山南路一段129 巷逆向出來，因為臨沂街的71巷
    是西向東的單行道，可以左轉出去。」等語（見本院卷第19
    頁背面至第20頁），此外，並有臺北市○○街與金山南路1
    段129 巷口臨沂街上行車方向之交通標誌及地上所劃之交通
    標線等照片6 張附卷為憑（本院卷第22至24頁），是故異議
    人確有於前開時間地點駕駛前開車輛有不按遵行之方向行駛
    之違規事實，足堪認定。至異議人辯稱：臨沂街當時有大貨
    車卸貨，其所駕車輛無法前進，故倒車尋求小巷離開臨沂街
    ，因轉頭無法看到禁止右轉警告標誌，又因天色黑暗無法辨
    識單行道，以致違規云云，惟異議人未能提出證據以資證明
    ，且依照巷道內之地上所劃之交通標線，異議人亦應知悉該
    巷道之行車方向，故異議人上揭所辯，自無從為有利於異議
    人之認定，併此敘明。
五、綜上所述，原處分機關據以援引道路交通管理處罰條例第45
    條第1 款、第63條第1 項第1 款及違反道路交通管理事件統
    一裁罰基準表之規定，裁處異議人900 元並記違規點數1 點
    ，核無不當，本件異議為無理由，應予駁回。
六、據上論斷，依道路交通案件處理辦法第19條，裁定如主文。
中    華    民    國    98    年    6     月    5     日
                        交通法庭  法  官  紀文惠
上正本證明與原本無異。
如不服本裁定，應於裁定送達後5日內，向本院提出抗告狀。
                                  書記官  游曉婷
中    華    民    國    98    年    6     月    5     日


司法院資訊處製作；財團法人民間司法改革基金會備份。
